臺灣苗栗地方法院交通事件裁定　　　94年度交聲字第104號
　 原處分機關　 交通部公路總局新竹區監理所苗栗監理站
　 異　議　人
　 即受處分人　 甲○○
上列異議人因違反道路交通管理處罰條例事件，對於交通部公路
總局台北區監理所於中華民國94年7 月12日以竹監苗字第裁00-0
0 000000號所為之處分〔原處分案號：內政部警政署國道公路警
察局公警局交字第Z00000000 號〕，聲明異議，本院裁定如下：
    主  文
異議駁回。
    理  由
一、按汽車行駛高速公路，應依速限標誌指示；又汽車行駛於高
    速公路或設站管制之道路，而不遵管制之規定者，處汽車駕
    駛人新臺幣3 千元以上6 千元以下罰鍰；且汽車駕駛人有上
    開情形時，除依原條款處罰鍰外，並記違規點數1點 ，高速
    公路交通管制規則第5 條第1 項前段、道路交通管理處罰條
    例第33條第1 項及第63條第1 項第1 款分別定有明文。
二、本件原處分機關係以異議人甲○○於民國94年6 月110 日凌
    晨3 時51分，駕駛牌照號碼KV-1789 號自用一般小客車，在
    高速公路國道一號南向178 公里600 公尺，有「超速」之舉
    發違規事實，乃依道路交通管理處罰條例第33條第1 項、第
    63條第1 項第1 一款之規定，裁決(1)「罰鍰新台幣3 千元整
    。並依第63條第1 項記違規點述1 點。罰鍰限於94年8 月11
    日前繳送。」、「上開罰鍰逾期不繳送之處分：(1)自94年8
    月12日加倍罰鍰新台幣6 千元整，並限於94年8 月26日前繳
    納。(2)加倍罰鍰於94年8 月26日前繳納，逾期仍不繳納者，
    依法強制執行。
三、異議人則以：如附件。
四、查異議人甲○○於上開時間，駕駛上開自用一般小客車，在
    高速公路國道一號南向178 公里600 公尺，有「限速100 公
    里，以121 公里行速，超速21公里，測速距離271 公尺」之
    違規，經警攔停當場開立通知單舉發之事實，有內政部警政
    署國道公路警察局94年6 月11日公警局交字第Ｚ00 000000
    號舉發通知單影本1 紙附卷可稽，並經內政部警政署國道公
    路警察局第三警察隊查證無誤，有該局94年7 月4日 公警交
    字第0940371124號函為證。又依據舉發通知記載本件係經雷
    射槍測速而舉發，而舉發單位舉發本件駕車超速違規事件所
    使用之雷達測速器，每年均定期送中央標準檢驗局檢驗合格
    ，是其準確度應堪信賴。又交通警員掣單舉發違反道路交通
    管理處罰條例所列之違規事實，本質上為行政處分，係公務
    員基於職務上權力，依法就特定之具體事件所為具有公法上
    效果之單方行政行為，基於公務員為公法上行為具有公信力
    之原則，該行政處分當可被推定為真正，其據以依法處分之
    事實認定亦為真正無誤，立法者以道路交通管理處罰條例第
    92條第3 項之授權，賦予行政機關訂定違反道路交通管理事
    件統一裁罰基準及處理細則，使執勤員警得當機處分，以達
    其維護交通秩序、安全之行政目的。反之，若謂公務員一切
    行政行為均需預留證據以證其實，則國家行政勢必窒礙難行
    。據此，刑事訴訟法就犯罪證據有關之規定中與屬行政秩序
    罰之交通違規裁罰本質不合之部分，自不在準用之列。從而
    ，本院經查既無任何證據足資證明員警有捏造事實違法取締
    之情事，則執勤員警本其維護交通秩序、安全職責所為之舉
    發，自應受到合法、正確之推定。綜上，異議人以推測警員
    攔檢錯誤、或空言否認上開違規行為，辯稱其當時駕車並未
    超速，要求執勤警察提出證據等詞云云，無非均係事後卸責
    之詞，委無足採。本件事證明確，異議人駕車於高速公路上
    超速行駛之違規行為之事實，洵堪認定，是原處分機關據以
    援引上開規定，裁處異議人罰鍰新臺幣3 千元，並記違規點
    數1 點罰鍰，於法並無違誤或不當之處，異議人此部分之異
    議為無理由，應予駁回。
據上論結，應依道路交通案件處理辦法第19條，裁定如主文。
中　　華　　民　　國　　94　　年　　10　　月　　7 　　日
                  交通法庭    法 官  張珈禎
右正本證明與原本無異。
如不服本裁定應於送達後5 日內向本院提出抗告狀。
                              書記官  黃雅琦
中　　華　　民　　國　　94　　年　　10　　月　　19　　日
